最高法院刑事判決　　　　　　　　　　　　　　　　　九十三年度台上字第九二號
　　上　訴　人　甲○○
　　　　　　　　　　　　（現另案在台灣雲林第二監獄執行中）
右上訴人因違反槍砲彈藥刀械管制條例案件，不服台灣高等法院台中分院中華民國九
十二年八月二十七日第二審判決（九十一年度上訴字第七三七號，起訴案號：台灣彰
化地方法院檢察署八十八年度偵字第九五三一、一０一一一號、九十年度偵緝字第一
九０號），提起上訴，本院判決如左：
    主  文
上訴駁回。
    理  由
按刑事訴訟法第三百七十七條規定，上訴於第三審法院，非以判決違背法令為理由，
不得為之。是提起第三審上訴，應以原判決違背法令為理由，係屬法定要件。如果上
訴理由狀並未依據卷內訴訟資料，具體指摘原判決不適用何種法則或如何適用不當，
或所指摘原判決違法情事，顯與法律規定得為第三審上訴理由之違法情形，不相適合
時，均應認其上訴為違背法律上之程式，予以駁回。本件上訴人甲○○上訴意旨略稱
：(一)查同案被告陳嘉新固於偵查中供稱：扣案槍彈爆裂物均是上訴人的，蕭博壬拿霰
彈槍是伊拿給蕭看的，是上訴人開車於當日獨自一人將槍放在綠色袋內，約二十一時
過去的等語，證人許建翊固亦曾證稱案發當日有看到上訴人提一個袋子進來云云，但
並未供述該袋子顏色、質料及內裝何物，二人所供相符部分，僅是案發當日上訴人有
拿一個袋子至社頭鄉○○村○○○路三十二號屋內，尚不足為上訴人有持有槍彈爆裂
物之補強證據，原判決未調查其他必要之補強證據以資判斷，並為必要之論斷及說明
，有判決理由不備之違法。(二)上訴人前後所供關於石紋祥收款之名目，或為水電費，
或瓦斯費，係因上訴人未詳知該款之性質所致，非不知石紋祥有欲向蕭某收款之事實
，於一般經驗法則並無矛盾，且許建翊、石紋祥二人在案發現場因吸食安非他命精神
陷於慌忽狀態，且又係在樓上，渠等不知何人有使用上訴人之車輛，並不足為不利上
訴人之證據，亦無從推翻陳嘉新所稱上訴人之車子，當日為蕭博壬開出去等語有利上
訴人之供述，原判決採證有違證據法則，且未說明不採之理由，亦屬違法云云。
惟查原判決依憑共同被告陳嘉新於警訊、偵查中不利於上訴人之供述，證人許建翊、
紀光義不利於上訴人之證言，扣案如原判決附表所示編號一至四之槍、彈、爆裂物，
內政部警政署刑事警察局八十八年十月二十六日刑鑑字第一０六三０一號鑑驗通知書
，同局九十二年六月九日刑鑑字第○九二○○六三四六一號函，檢察官勘驗筆錄等證
據，資以認定上訴人有原判決事實欄中所記載關於上訴人部分之犯罪事實，因而撤銷
第一審關於上訴人部分不當之判決，依想像競合犯之例，就上訴人所犯槍砲彈藥刀械
管制條例第十一條第四項持有其他可發射子彈具有殺傷力槍械罪、第十二條第四項持
有子彈罪及第七條第四項之持有爆裂物罪，從一重論處上訴人共同未經許可，持有爆
裂物罪刑（累犯，處有期徒刑陸年陸月，併科罰金新台幣壹拾伍萬元，罰金如易服勞
役，以新台幣玖佰元即銀元佰元折算壹日，扣案如原判決附表所示編號一至四之槍
枝、子彈、爆裂物均沒收），已詳述其所憑之證據及理由。對於上訴人否認有本件犯
行，辯稱：被查獲當日，伊是要去找石紋祥借錢，伊車子有被蕭博壬開出去，伊小客
車行李箱內之土造爆裂物不是伊放的云云，認與事實不符，不能採信；又共犯陳嘉新
於第一審及原審翻異前供，及證人石紋祥、許建翊、張育綜之證言，或係迴護附合上
訴人之詞，或與事實不符，均不能採信；分別在判決內詳加指駁並說明其證據取捨及
判斷之理由。原判決所為論述，核與卷證資料相符，從形式上觀察，並無違背法令之
情形。按認事採證、證據之取捨及證據證明力之判斷，俱屬事實審法院之職權，苟無
違背證據法則，自不能指為違法。原判決對於上訴人有本件犯行，已說明其依憑之證
據及理由，對於上訴人之辯解及共犯陳嘉新嗣後翻異前供之詞，及證人石紋祥、許建
翊、張育綜之證言，認均不可採，亦在判決內詳述其不予採納之理由，並無上訴意旨
所指違背法令之情形。上訴意旨所指各節，或為單純事實之爭執，並不影響全部犯罪
事實之認定而可認於原判決之主旨有影響，或原審已加審酌屬其認事採證及證據取捨
、判斷之範疇，為其職權之適法行使，上訴意旨徒憑己意任意指摘原判決關於上訴人
部分違背法令，核與法律規定得為第三審上訴理由之違法情形不相適合，應認其上訴
違背法律上之程式，予以駁回。
據上論結，應依刑事訴訟法第三百九十五條前段，判決如主文。
中　　　華　　　民　　　國　　九十三　　年　　　一　　　月　　　八　　　日
                              最高法院刑事第七庭
                                  審判長法官  莊　登　照
                                        法官  洪　明　輝
                                        法官  黃　一　鑫
                                        法官  魏　新　和
                                        法官  林　秀　夫
      右正本證明與原本無異
                                              書  記  官
中　　　華　　　民　　　國　　九十三　　年　　　一　　　月　　 十五 　　日
                                                                        Ｂ
